臺灣澎湖地方法院刑事判決　　　　　　　　96年度易字第56號
公　訴　人　臺灣澎湖地方法院檢察署檢察官
被　　　告　乙○○
選任辯護人　楊慧娟律師
上列被告因竊盜案件，經檢察官提起公訴 （96年度偵字第362號
），本院判決如下：
    主    文
乙○○共同竊盜，處有期徒刑陸月，如易科罰金，以新臺幣壹仟
元折算壹日。
    事    實
一、乙○○前於澎湖縣馬公市○○路3號「海洋渡假村」從事水
    電裝修工作，知悉該處堆放「巨珀實業股份有限公司」（下
    稱巨珀公司）所有之裝潢材料，且無人看管，竟意圖為自己
    不法之所有，於民國96年6月13日晚間8時許，在澎湖縣馬公
    市○○路182號「偉仔檳榔攤」內，指使友人辛○○、丁○○至「海洋渡假村」搬運堆放該處之裝潢材料。辛○○、丁○○（均另經檢察官為緩起訴處分）受乙○○唆使後，竟萌
    生意圖為自己不法所有之犯意聯絡，於96年6月14日凌晨零
    時許，由辛○○駕駛車號E6-4735號自小貨車，共同前往「
    海洋渡假村」，在該處1樓大廳徒手竊取床頭櫃2個、木地板
    9 箱、冰箱櫃1個、鏡箱1個，並將之搬運上車，嗣在尚未將
    上開物品運離之際，經巡邏員警認其等行跡可疑，加以盤問
    而查獲。
二、案經巨珀公司負責人丙○○訴由澎湖縣警察局馬公分局報請
    臺灣澎湖地方法院檢察署檢察官偵查起訴。
    理    由
一、按被告以外之人於偵查中向檢察官所為陳述，除顯有不可信
    之情況者外，得為證據，刑事訴訟法第159條之1第2項定有
    明文。查本件證人辛○○、丁○○、甲○○、戊○○、庚○○等人於偵查中所為之陳述，並無證據顯示檢察官在偵查時
    有不法取供之情形，被告、辯護人對上開證述之證據能力亦
    不爭執，復查無顯不可信之情況，依上開說明，其等於偵查
    中之證言具有證據能力。
二、訊據被告乙○○矢口否認上開犯行，辯稱：雖有在「偉仔檳
    榔攤」遇到辛○○、丁○○，但並未唆使其等至「海洋渡假
    村」搬運裝潢材料，對其等行為毫不知情云云。經查：
（一）被告於96年間曾施作「海洋渡假村」之水電工程；又被告
      於96年6月13日晚間，在「偉仔檳榔攤」有遇見辛○○、
      丁○○；辛○○、丁○○於96年6月14日凌晨零時許，至
      「海洋渡假村」竊取床頭櫃2個、木地板9箱、冰箱櫃1個
      、鏡箱1個之事實，為被告所不爭執（本院卷第15頁），
      並有緩起訴處分書（偵查卷第63-64頁）、贓物領據、現
      場照片、現場平面圖（警詢卷第30-34頁）附卷可稽。上
      開事實，堪以認定。
（二）證人辛○○於偵查、本院審理時證述：確有於6月14日凌
      晨零時至1時左右，跟丁○○至「海洋渡假村」搬東西；
      是被告於13日晚間8點多，在「偉仔檳榔攤」叫伊等去搬
      的，到了晚間11點多，被告又再叫伊和丁○○去搬等語（
      偵查卷第11-13頁，本院卷第60-65頁）；核與證人丁○○
      所述：有於6月14日凌晨跟辛○○至「海洋渡假村」搬東
      西，是前一天晚上在「偉仔檳榔攤」受被告指使（偵查卷
      第14頁、本院卷第66-73頁）情節相符。本院斟酌證人辛○○、丁○○與被告間，並無糾紛或恩怨，上開證人應無
      任意誣陷之理；且上開證人適於「偉仔檳榔攤」與被告相
      遇之後，前往與被告工作有所關聯之地點搬運裝潢材料等
      情，認上開證人所述，可信度極高，應堪採信。
（三）又參以證人庚○○即「偉仔檳榔攤」老闆於偵查中證稱：
      有聽到被告對丁○○、辛○○說「走，我們一起去搬東西
      」（偵查卷第38頁）；及證人亦即96年6月13日晚間同在
      「偉仔檳榔攤」消費之戊○○於偵查及本院審理時證稱：
      有聽到被告跟丁○○、辛○○說「等一下東西吃一吃，我
      們去海洋渡假村搬人家不要的木板」（偵查卷第39頁、本
      院卷第51-54 頁）等語，足見被告確有指使丁○○、辛○○至「海洋渡假村」搬運裝潢材料之行為，亦徵諸證人丁○○、辛○○所述情節為真實。至於證人庚○○雖於本院
      審理時，改稱：只聽到被告說「走，出發了」，但不曉得
      被告是向誰說云云（本院卷第56頁），但本院審酌證人庚○○陳稱：被告在作證前幾天，到伊店裡大小聲（本院卷
      第58頁）等情，認證人庚○○應係畏懼被告，始於本院作
      證時，採較為保留之陳述，是故證人庚○○於偵查中所述
      情節應較本院審理時所言為可採。另辯護意旨指稱：丁○○稱其於6月14日凌晨有以手機和被告聯繫，與通聯紀錄
      不符，可見證人丁○○所述不足採信云云，雖證人丁○○
      所述有上述瑕疵，但證人丁○○陳稱因在派出所久候被告
      不至，委請庚○○代為聯絡，雙方取得聯繫，被告又聯絡
      甲○○前往派出所之情節，仍與被告及證人庚○○所述大
      致相符（本院卷第14、57頁），則證人丁○○上開陳述之
      瑕疵，恐屬一時誤記，並無礙大致之事實，仍可採取，附
      此說明。
（四）本院另由被告自陳：伊跟辛○○、丁○○只是普通朋友，
      平常很少聯絡；伊於96年6月14日凌晨，自庚○○處輾轉
      接獲丁○○請託伊和老闆甲○○前往派出所之電話後，隨
      即聯絡甲○○前往，伊也有前往派出所等情節（本院卷第
      14、119 頁）觀之，若非被告與丁○○、辛○○就搬運裝
      潢材料之事件有所關聯，何以會在凌晨時分接獲關係淡薄
      之人之求援電話後，隨即聯絡老闆，又親自前往派出所關
      切？從而，被告上開辯稱，無非事後卸責之詞，不足採信
      。
（五）綜上所述，被告明知其對置放在「海洋渡假村」之裝潢材
      料並無支配之權利，竟指使丁○○、辛○○前往搬運，且
      由丁○○、辛○○承認當時即知悉犯罪等情（偵查卷第40
      頁），足見3人確有意圖為自己不法所有之犯意聯絡。被
      告與丁○○、辛○○確有共同竊盜犯行，本案事證明確，
      被告犯行堪以認定。
三、核被告乙○○所為，係犯刑法第320條第1項之普通竊盜罪。
    被告與辛○○、丁○○就上開犯行間有犯意聯絡，並推由辛○○、丁○○實施竊盜行為，3人均為共同正犯。又被告並
    未在場共同實施或在場參與分擔實施犯罪，是以本件並不構
    成結夥三人以上犯罪之加重要件。公訴意旨固認被告係犯刑
    法第320條第3項、第1項之普通竊盜未遂罪名，惟辛○○、
    丁○○已將上述裝潢材料搬運上停放路邊之小貨車（警詢卷
    第31-33頁現場平面圖、現場照片），即係將所竊之物移入
    自己支配範圍，雖在尚未運離前即遭員警查獲，被告仍應構
    成共同竊盜既遂罪名，又此僅為行為態樣之不同，本院並無
    變更起訴法條之必要，附此說明。爰審酌被告時值青壯年，
    卻不思以正當方式賺取財物，又利用年紀較輕之人動手實施
    犯行，所竊取財物之價值約新臺幣5、6萬元，及其犯後否認
    犯行，毫無悔意，甚至在案件審理期間騷擾證人（本院卷第
    58 、65頁）等一切情狀，量處如主文所示之刑，並諭知易
    科罰金之折算標準。
據上論斷，應依刑事訴訟法第299條第1項前段，刑法第28條、第
320條第1項、第41條第1項前段，刑法施行法第1條之1，判決如
主文。
本案經檢察官己○○到庭執行職務。
中      華      民      國    96   年   11   月  27    日
                        刑事庭  法  官  李宛玲
以上正本係照原本作成。
如不服本判決，應於判決送達後10日內，向本院提出上訴狀（須
附繕本）。
中      華      民      國    96   年   11   月  27    日
                                書記官  王耀煌
論罪法條：
刑法第320條第1項
意圖為自己或第三人不法之所有，而竊取他人之動產者，為竊盜
罪，處 5 年以下有期徒刑、拘役或 5 百元以下罰金。
